【裁判字號】    99,訴,4845
【裁判日期】    991126
【裁判案由】    清償債務
【裁判全文】
臺灣臺北地方法院民事判決              99年度訴字第4845號
    原      告  郭淑瓊
    訴訟代理人  郭宏義律師
    被      告  賴如全
    訴訟代理人  林月淨
上列當事人間清償債務事件，經本院於中華民國99年11月22日言
詞辯論終結，判決如下：
    主  文
被告應給付原告新台幣壹佰肆拾柒萬零玖佰元及自民國九十八年
九月二日起至清償日止，按年息百分之五計算之利息。
訴訟費用新台幣壹萬伍仟陸佰伍拾貳元由被告負擔。
    事實及理由
一、按訴狀送達後，原告不得將原訴變更或追加他訴，但擴張或
    減縮應受判決事項之聲明者，不在此限，民事訴訟法第255
    條第1 項第3款定有明文。經查，本件原告於民國99年6月11
    日起訴請求被告給付新台幣（除標明幣別外，以下同）1,47
    0,900元及自支付命令送達翌日起至清償日止，按年息5% 計
    算利息。嗣原告於99年11月10日擴張上開請求金額之利息自
    98年9月2日起至清償日止，按年息5%計算利息（見本院卷第
    25頁反面），揆諸前開規定，應予准許，合先敘明。
二、原告起訴主張：訴外人上海盛平保險代理有限公司（下稱上
    海盛平公司）於94 年7月間向原告借款人民幣30萬元，作為
    向當地政府繳納保證金之用，但上海盛平公司嗣後領回該保
    證金，卻未返還原告。故兩造與上海盛平公司於97年3月9日
    簽署還款協議書，由被告承擔上開還款之責任，惟被告迄未
    依還款協議書第3 條約定至遲應於98年9月1日全數清償完畢
    ，而該筆款項經匯率換算為1,470,900 元，爰依還款協議書
    之法律關係請求被告給付上開金額及自清償期翌日起至清償
    日止，按年息5%計算之遲延利息等情。並聲明：如主文所示
    。
三、被告則以：被告固曾簽署還款協議書，但被告始終並未使用
    該筆費用，希望原告能延期並減少請求金額，讓被告籌款返
    還等語，資為抗辯。並聲明：原告之訴駁回。
四、查本件原告主張之事實，業據原告提出還款協議書為證（見
    支付命令卷第3頁至第4頁），且為被告所不爭之事實，堪信
    為真實，雖被告以延期或及減免還款數額等語置辯，惟原告
    並不同意被告減免債務之請求，則被告上開辯詞，自屬無理
    由，是本件原告依還款協議書法律關係請求被告給付1,470,
    900元及自98 年9月2日起至清償日止，按年息5%計算之遲延
    利息，洵屬有據，應予准許。
五、本件訴訟費用確定為15,652元。
六、訴訟費用負擔之依據：民事訴訟法第78條。
中    華    民    國    99    年    11    月    26    日
                        民事第六庭法官
以上正本係照原本作成。
如對本判決上訴，須於判決送達後20日內向本院提出上訴狀。
中    華    民    國    99    年    11    月    26    日
                                書記官  陳素卿

司法院資訊處製作；財團法人民間司法改革基金會備份。
